---
title: "Exploratory data analysis"
output: html_document
---

```{r setup, include=FALSE}
knitr::opts_chunk$set(echo = TRUE)
library(tidyverse) # Основной пакет
library(readxl) # для чтения файлов экселя xls xlsx
library(skimr)  # для описательной статистики
library(writexl)  # для записи файлов экселя xls xlsx
library(corrr) # для составления корреляционной матрицы
library(pheatmap) # для постройки хитмэпа
library(flextable) # для красивых таблиц
library(ggExtra) # для соединения графиков
library(ggpubr) # для соединения графиков
library(GGally)
library(corrplot)
library(mice)
library(lme4)
library(broom.mixed)
library(BlandAltmanLeh) # для Bland-Altman plots

library(gtsummary) # для описательной статистики


theme_custom <- theme(
    panel.background = element_rect(fill = "white"),
    plot.title = element_text(size = 30, hjust = 0.5),
    plot.subtitle = element_text(size = 25, hjust = 0.5),
    strip.text = element_text(size = 20),
    axis.text = element_text(size = 20),
    axis.title = element_text(size = 25),
    legend.title = element_text(size = 25),
    legend.text = element_text(size = 20)
  )

```

## Load dataset
```{r Load_dataset}
vis01 <- read_excel("data/originals/Visit1.xls") %>% round(digits = 3)
vis02 <- read_excel("data/originals/Visit2.xls") %>% round(digits = 3)
vis03 <- read_excel("data/originals/Visit3.xls") %>% round(digits = 3)
vis04 <- read_excel("data/originals/Visit4.xls") %>% round(digits = 3)
vis05 <- read_excel("data/originals/Visit5.xls") %>% round(digits = 3)
vis06 <- read_excel("data/originals/Visit6.xls") %>% round(digits = 3)
vis07 <- read_excel("data/originals/Visit7.xls") %>% round(digits = 3)
vis08 <- read_excel("data/originals/Visit8(current).xls") 
ci_new <- read_excel("data/originals/CI_new.xls")
ci_fun <- read_excel("data/originals/cognitivefunctions.xls")


vis08 <- vis08 %>% 
  mutate(across(where(is.character), ~as.numeric(.))) 

```


## Bind datasets, save csv

```{r Bind_datasets}
vis_list <- list(vis01, vis02, vis03, vis04, vis05, vis06, vis07, vis08, ci_new) # убрал ci_fun

vis_all <- reduce(vis_list, full_join, by = "id")

# vis_all <- vis_all %>% 
#   select(id, order(names(.)))

vis_all <- vis_all %>%
  group_by(id) %>%
  filter(!(id == 548 & row_number() == 2),
         !(id == 580 & row_number() == 2)) %>%
  ungroup() %>%
  select(id, everything())

write_csv(vis_all, "data/raw/vis_all.csv" ) 

```

## Mutate in Factor


```{r processing_dataset}
vis_all <- vis_all %>%
  mutate(
    # Новая переменная data$cg_imp_all 1 -нет нарушений,  2 есть нарушения.
    cg_imp_all = case_when(
      cognitiveimpairment_cl %in% c(2, 3) | memoryloss_v8 == 1 ~ 2,
      cognitiveimpairment_cl == 1 ~ 1,
      .default = NA
    ),
    across(c(smoking_v1, smoking_v2, smoking_v3, smoking_v4, smoking_v5) , function(x)
      x %>% factor(
        levels = c(1, 2),
        labels = c("Current smoker", "Non-smoker")
      )),
    across(c(smoking_v6, smoking_v8) , function(x)
      x %>% factor(
        levels = c(1, 3, 2),
        labels = c("Current smoker", "Non-smoker", "Non-smoker") # изменил  "Former smoker" на "Current smoker"
      )),
    across(c(smoking_v7) , function(x)
      x %>% factor(
        levels = c(1, 3, 2),
        labels = c("Current smoker", "Non-smoker", "Non-smoker") # "Non-smoker"
      )),
    across(c(alcohol_v5, alcohol_v6, alcohol_v8) , function(x)
      x %>% factor(levels = c(1, 2),
                   labels = c("Yes", "No"))),
    across(c(alcohol_v7) , function(x)
      x %>% factor(
        levels = c(1, 2, 3, 4, 5, 6, 7),
        labels = c("Yes", "Yes", "Yes", "Yes", "No", "No", "No")
      )),
    across(c(education_v7) , function(x)
      x %>% factor(
        levels = c(1, 2, 3, 4, 5),
        labels = c(
          "Completed higher education",
          "Incomplete higher education",
          "Secondary specialized education",
          "Secondary education",
          "Incomplete secondary education"
        )
      )),
    across(c(education_v8) , function(x)
      x %>% factor(
        levels = c(1, 2, 3, 4, 5, 6),
        labels = c(
          "Academic degree",
          "Completed higher education",
          "Incomplete higher education",
          "Secondary specialized education",
          "Secondary education",
          "Incomplete secondary education"
        )
      )),
    highbp_v7 = if_else(highbp_v7 == 9,  NA, highbp_v7),
    across(c(highbp_v7) , function(x)
      x %>% factor(
        levels = c(1, 2),
        labels = c("Yes", "No")
      )),
    highbp_v8 = if_else(highbp_v8 == 3,  NA, highbp_v8),
    across(c(highbp_v8) , function(x)
      x %>% factor(
        levels = c(1, 2),
        labels = c("Yes", "No")
      )),
    across(c(drugs_v7, drugs_v8) , function(x)
      x %>% factor(levels = c(1, 2),
                   labels = c("Yes", "No"))),
    across(c(drugs_v7, drugs_v8) , function(x)
      x %>% factor(levels = c(1, 2),
                   labels = c("Yes", "No"))),
    cad_v7 = if_else(cad_v7 == 9,  NA, cad_v7),
    across(c(cad_v7) , function(x)
      x %>% factor(
        levels = c(1, 2),
        labels = c("Yes", "No")
      )),
    cad_v8 = if_else(cad_v8 == 3,  NA, cad_v8),
    across(c(cad_v8) , function(x)
      x %>% factor(
        levels = c(1, 2),
        labels = c("Yes", "No")
      )),
    across(c(
      stroke_v7,
      braininjury_v7,
      diabetes_v7,
      renald_v7,
      pulmonaryd_v7,
      gastrod_v7,
      allergy_v7,
      inflammation_v7,
      fcad_v7,
      fah_v7,
      fstroke_v7,
      fdiabetes_v7,
      mcad_v7,
      mah_v7,
      mstroke_v7,
      mdiabetes_v7
    ) , function(x)
      x = ifelse(x == 9, NA, x)),
    
    across(c(
      stroke_v7,
      braininjury_v7,
      diabetes_v7,
      renald_v7,
      pulmonaryd_v7,
      gastrod_v7,
      allergy_v7,
      inflammation_v7,
      fcad_v7,
      fah_v7,
      fstroke_v7,
      fdiabetes_v7,
      mcad_v7,
      mah_v7,
      mstroke_v7,
      mdiabetes_v7
    ) , function(x)
      x %>% factor(levels = c(1, 2),
                   labels = c("Yes", "No"))),
    across(c(
      stroke_v8,
      braininjury_v8,
      diabetes_v8,
      renald_v8,
      pulmonaryd_v8,
      gastrod_v8,
      allergy_v8,
      inflammation_v8,
      blood_v8,
      fcad_v8,
      fah_v8,
      fstroke_v8,
      fdiabetes_v8,
      mcad_v8,
      mah_v8,
      mstroke_v8,
      mdiabetes_v8
    ) , function(x)
      x = ifelse(x == 3, NA, x)),
    across(c(
      stroke_v8,
      braininjury_v8,
      diabetes_v8,
      renald_v8,
      pulmonaryd_v8,
      gastrod_v8,
      allergy_v8,
      inflammation_v8,
      blood_v8,
      fcad_v8,
      fah_v8,
      fstroke_v8,
      fdiabetes_v8,
      mcad_v8,
      mah_v8,
      mstroke_v8,
      mdiabetes_v8
    ) , function(x)
      x %>% factor(levels = c(1, 2),
                   labels = c("Yes", "No"))),
    diabetestype_v7 = if_else(diabetestype_v7 == 9,  NA, diabetestype_v7),
    across(c(diabetestype_v7) , function(x)
      x %>% factor(levels = c(1, 2),
                   labels = c("Type I", "Type II"))),
    diabetestype_v8 = if_else(diabetestype_v8 == 3,  NA, diabetestype_v8),
    across(c(diabetestype_v8) , function(x)
      x %>% factor(levels = c(1, 2),
                   labels = c("Type I", "Type II"))),
    across(c(fliving_v7, fliving_v8, mliving_v7, mliving_v8) , function(x)
      x %>% factor(levels = c(1, 2),
                   labels = c("Alive", "Dead"))),
    across(c(fliving_v7, fliving_v8, mliving_v7, mliving_v8) , function(x)
      x %>% factor(levels = c(1, 2),
                   labels = c("Alive", "Dead"))),
    
    
    across(c(fcause_v7, fcause_v8, mcause_v7, mcause_v8) , function(x)
      x = ifelse(x == 6, NA, x)),
    across(c(fcause_v7, fcause_v8, mcause_v7, mcause_v8) , function(x)
      x %>% factor(
        levels = c(1, 2, 3 , 4, 5),
        labels = c(
          "Heart attack",
          "Stroke",
          "Cancer",
          "Chronic diseases",
          "Accident"
        )
      )),
      sbp_v8 = rowMeans(select(
        ., c(sbp1_v8, sbp2_v8, sbp3_v8, smadsastotal_v8)
      ), na.rm = TRUE),
      dbp_v8 = rowMeans(select(
        ., c(dbp1_v8, dbp2_v8, dbp3_v8, smaddadtotal_v8)
      ), na.rm = TRUE)
    )


# Исправление ошибок ввода 
    
 vis_all[vis_all$id == 333, "height_v8"] = 178
 vis_all[vis_all$id == 410, "height_v8"] = 172
vis_all[vis_all$id == 779, "height_v8"] = 180
vis_all[vis_all$id == 779, "weight_v8"] = 115


write_rds(vis_all, "data/raw/vis_all.rds")
```


## выбор переменных
```{r}
# НАДО ПЕРЕДЕЛАТЬ НА ПЕРЕМЕННЫЕ КОТОРЫЕ МЫ ИСПОЛЬЗУЕМ ДЛЯ АНАЛИЗА!!!



data <-
  vis_all %>% select(
    id,
    starts_with("smoking"),
    starts_with("alcoh"),
    starts_with("cad"),
    starts_with("stroke"),
    starts_with("braininjury"),
    starts_with("diabetes "),
    starts_with("renald"),
    starts_with("gastrod"),
    starts_with("allergy"),
    starts_with("blood"),
    starts_with("inflammation"),
    starts_with("covid"),
    starts_with("fliving"),
    starts_with("fdead"),
    starts_with("fcause"),
    starts_with("fcad"),
    starts_with("fah"),
    starts_with("fstroke"),
    starts_with("fdiabetes"),
    starts_with("mliving"),
    starts_with("mdead"),
    starts_with("mcause"),
    starts_with("mcad"),
    starts_with("mah"),
    starts_with("mstroke"),
    starts_with("mdiabetes"),
    starts_with("sbp"),
    starts_with("dbp"),
    starts_with("high_AG"),
    starts_with("weight"),
    starts_with("waist"),
    starts_with("hips"),
    starts_with("height"),
    starts_with("cholesterol"),
    starts_with("hdl"),
    starts_with("tg"),
    starts_with("ldl"),
    starts_with("vldl"),
    starts_with("atheroindex"),
    starts_with("glucose"),
    starts_with("cg_imp_all"),
     ) 

```



## Описательная статистика.
```{r}




a1 <-
  data %>% 
  select(is.factor) %>% 
  skim() %>% 
  select(skim_variable, n_missing, factor.n_unique, factor.top_counts) %>% 
  flextable() %>% 
  theme_box() %>%
  align(align = "center", part = "all")

a1 %>%  save_as_html( values = NULL, path ="data/raw/fltab_factor.html", lang = "en", title = "&#32;")


a2 <-
  data %>% 
  select(is.numeric) %>% 
  skim_without_charts() %>% 
  # select(skim_variable, n_missing, factor.n_unique, factor.top_counts) %>% 
  flextable() %>% 
  theme_box() %>%
  align(align = "center", part = "all")

a2 %>%  save_as_html( values = NULL, path ="data/raw/fltab_numeric.html", lang = "en", title = "&#32;")
```

##составление корреляционной матрицы
```{r, fig.width=12, fig.height=12}

# Когнитивные показатели в PCA

data02 <- vis_all %>% select(
  id, tricepskinfold_v7, weight_v7, weight_v8, smoking_v8, alcohol_v8, cad_v8, cg_imp_all, height_v8, cholesterol_v8, hdl_v8, tg_v8, ldl_v8, vldl_v8
) 

data02 %>% select(is.numeric & -id) %>% na.omit() %>% cor() %>% corrplot(method = "number")
```

## Оценка согласованности шкал тестов (Тесты для оценки состояния когнитивной сферы)
!!! МЕТОД НЕ ПОДХОДИТ из-за разности 

```{r bland.altman.plot.cognitive, fig.height= 10, fig.width=20}
# Проверяем согласованость четырех шкал.
# 1. Краткая шкала оценки психического статуса (КШОПС) / Mini-mental State Examination (MMSE) – скрининговая переменная ‘mmse’
# 2.	Монреальская шкала когнитивной оценки (МоСА) – скрининговая, более чувствительная к когнитивным нарушениям сосудистой этиологии  переменная ‘moca’
# 3.	FAB (Frontal Assessment Batter - "Батарея лобной дисфункции") – выявляет нарушения лобных долей и их связи с подкорковыми структурами переменная ‘fab’
# 4.	Тест символьно-цифрового кодирования – оценка скорости мыслительных процессов и концентрации внимания (работа теменной и затылочной долей) переменная ‘symboldigit’

# Проверка будет осуществлятся следующими парами
# moca ~ mmse, moca ~ fab, moca ~ symboldigit,  mmse ~ fab, mmse ~ symboldigit,  fab ~ symboldigit


vis_all %>% select(starts_with(c("id", "moca_v8",  "mmse_v8", "fab_v8", "symboldigit_v8")))


MOCA_vs_MMSE <-  bland.altman.plot(
  vis_all$moca_v8,
  vis_all$mmse_v8,
  graph.sys = "ggplot2",
  conf.int = .95,
  geom_count = TRUE,
  silent = TRUE
) +
  labs (title = "MOCA vs MMSE",
        # subtitle = ,
        y = "Differences",
        x = "Means of measurements") +
  theme_bw() +
  theme (plot.title = element_text( 
                                    size = 30, 
                                    hjust = 0.5))

 

MOCA_vs_FAB <-  bland.altman.plot(
  vis_all$moca_v8,
  vis_all$fab_v8,
  graph.sys = "ggplot2",
  conf.int = .95,
  geom_count = TRUE,
  silent = TRUE
) +
  labs (title = "MOCA vs FAB",
        # subtitle = ,
        y = "Differences",
        x = "Means of measurements") +
  theme_bw() +
  theme (plot.title = element_text( 
                                    size = 30, 
                                    hjust = 0.5))


  
MOCA_vs_symboldigit <-  bland.altman.plot(
  vis_all$moca_v8,
  vis_all$symboldigit_v8,
  graph.sys = "ggplot2",
  conf.int = .95,
  geom_count = TRUE,
  silent = TRUE
) +
  labs (title = "MOCA vs symboldigit",
        # subtitle = ,
        y = "Differences",
        x = "Means of measurements") +
  theme_bw() +
  theme (plot.title = element_text( 
                                    size = 30, 
                                    hjust = 0.5))


MMSE_vs_FAB <-  bland.altman.plot(
  vis_all$mmse_v8,
  vis_all$fab_v8,
  graph.sys = "ggplot2",
  conf.int = .95,
  geom_count = TRUE,
  silent = TRUE
) +
  labs (title = "MMSE vs FAB",
        # subtitle = ,
        y = "Differences",
        x = "Means of measurements") +
  theme_bw() +
  theme (plot.title = element_text( 
                                    size = 30, 
                                    hjust = 0.5))

 

MMSE_vs_symboldigit <-  bland.altman.plot(
  vis_all$mmse_v8,
  vis_all$symboldigit_v8,
  graph.sys = "ggplot2",
  conf.int = .95,
  geom_count = TRUE,
  silent = TRUE
) +
  labs (title = "MMSE vs symboldigit",
        # subtitle = ,
        y = "Differences",
        x = "Means of measurements") +
  theme_bw() +
  theme (plot.title = element_text( 
                                    size = 30, 
                                    hjust = 0.5))



FAB_vs_symboldigit <-  bland.altman.plot(
  vis_all$fab_v8,
  vis_all$symboldigit_v8,
  graph.sys = "ggplot2",
  conf.int = .95,
  geom_count = TRUE,
  silent = TRUE
) +
  labs (title = "FAB vs symboldigit",
        # subtitle = ,
        y = "Differences",
        x = "Means of measurements") +
  theme_bw() +
  theme (plot.title = element_text( 
                                    size = 30, 
                                    hjust = 0.5))





p <- ggpubr::ggarrange(plotlist = list(MOCA_vs_MMSE, MOCA_vs_FAB, MOCA_vs_symboldigit, MMSE_vs_FAB , MMSE_vs_symboldigit, FAB_vs_symboldigit),
                  ncol = 3,
          nrow = 2,  
          heights = c(1,1),
          label.y = 0)

ggsave("bland_altman_plot_cognitive.png", plot = , path = "data/pics/", width = 20,
  height = 10)
```


## Оценка согласованности шкал тестов (Тесты для оценки эмоционально-аффективной сферы)

```{r bland.altman.plot.emotion, fig.height= 6, fig.width=20}
# Проверяем согласованость двух шкал.
# 1.	Шкала депрессии Бека-II  переменная ‘bdi’
# 2.	Шкала тревоги Cпилбергера в адаптации Ханина переменные ‘stsutiational’ и ‘stpersonal’
# 
#  Проверка будет осуществлятся следующими парами
#  bdi ~ stsutiational, bdi ~ stpersonal, stsutiational ~ stpersonal

vis_all %>% select(starts_with(c("id", "bdi_v8", "stsutiational_v8" , "stpersonal_v8")))

BDI_vs_stsutiational <-  bland.altman.plot(
  vis_all$bdi_v8,
  vis_all$stsutiational_v8,
  graph.sys = "ggplot2",
  conf.int = .95,
  geom_count = TRUE,
  silent = TRUE
) +
  labs (title = "BDI vs stsutiational",
        # subtitle = ,
        y = "Differences",
        x = "Means of measurements") +
  theme_bw() +
  theme (plot.title = element_text( 
                                    size = 30, 
                                    hjust = 0.5))

BDI_vs_stsutiational



BDI_vs_stpersonal <-  bland.altman.plot(
  vis_all$bdi_v8,
  vis_all$stpersonal_v8,
  graph.sys = "ggplot2",
  conf.int = .95,
  geom_count = TRUE,
  silent = TRUE
) +
  labs (title = "BDI vs stpersonal",
        # subtitle = ,
        y = "Differences",
        x = "Means of measurements") +
  theme_bw() +
  theme (plot.title = element_text( 
                                    size = 30, 
                                    hjust = 0.5))

BDI_vs_stpersonal



stsutiational_vs_stpersonal <-  bland.altman.plot(
  vis_all$bdi_v8,
  vis_all$stpersonal_v8,
  graph.sys = "ggplot2",
  conf.int = .95,
  geom_count = TRUE,
  silent = TRUE
) +
  labs (title = "stsutiational vs stpersonal",
        # subtitle = ,
        y = "Differences",
        x = "Means of measurements") +
  theme_bw() +
  theme (plot.title = element_text( 
                                    size = 30, 
                                    hjust = 0.5))


stsutiational_vs_stpersonal

p02 <- ggpubr::ggarrange(plotlist = list(BDI_vs_stpersonal, BDI_vs_stsutiational, stsutiational_vs_stpersonal),
                  ncol = 3,
          nrow = 1,  
          heights = c(1,1),
          label.y = 0)
p02

ggsave("bland_altman_plot_emotion.png", plot = p02, path = "data/pics/", width = 20,
  height = 6)

```

## Критерий Мкнеймара

```{r}
# mcnemar.test()
# Сравним различия между тестами для оценки состояния когнитивной сферы  / тесты для оценки эмоционально-аффективной сферы(дихотомические переменные) и жалобами на снижение памяти.
# Для этого заведем новые перемееные переводящие резкльтаты психологических тестов в дихотомические переменные. 1- есть нарушение, 0 - нет нарушений.


dataset_for_mcnemar <- vis_all %>%
  select(
    "id",
    "memoryloss_v8",
    "moca_v8",
    "mmse_v8",
    "fab_v8",
    "symboldigit_v8",
    "bdi_v8",
    "stsutiational_v8" ,
    "stpersonal_v8"
    
  )

dataset_for_mcnemar <- dataset_for_mcnemar %>% 
  mutate(
    memoryloss_v8 = ifelse(memoryloss_v8==2, 0,1 ),
    moca_bin = ifelse(moca_v8<26, 1,0 ),
    mmse_bin = ifelse(mmse_v8<29, 1,0 ),
    fab_bin = ifelse(fab_v8<16, 1,0 ),
    symboldigit_bin = ifelse(symboldigit_v8<45, 1,0 ),
    bdi_bin = ifelse(bdi_v8>13, 1,0 ),
    stsutiational_bin = ifelse(stsutiational_v8>30, 1,0 ),
    stpersonal_bin = ifelse(stpersonal_v8>30, 1,0 )
  )



var_for_mcnemar <- c("moca_bin",
"mmse_bin",
"fab_bin" ,
"symboldigit_bin",
"bdi_bin",
"stsutiational_bin",
"stpersonal_bin")

run_mcnemar_test <- function(var) {
  tbl <- table(dataset_for_mcnemar $memoryloss_v8, dataset_for_mcnemar[[var]])
  test_result <- mcnemar.test(tbl)
  return(data.frame(variable = var, p.value = round(test_result$p.value, 4) , statistic = round(test_result$statistic, 4)))
}

results_mcmemar <-  map_dfr(var_for_mcnemar, run_mcnemar_test) %>% flextable() 

#  mcnemar.test(table(dataset_for_mcnemar$moca_bin, dataset_for_mcnemar$fab_bin))
```


```{r}
#  GTP  подсказал код 
# Генерируем список бинарных переменных
var_for_mcnemar <- c(
  "memoryloss_v8",
  "moca_bin",
  "mmse_bin",
  "fab_bin",
  "symboldigit_bin",
  "bdi_bin",
  "stsutiational_bin",
  "stpersonal_bin"
)

# Функция для выполнения теста Мак-Нимара для пары переменных
run_mcnemar_test_pair <- function(var1, var2) {
  # Создание таблицы сопряженности
  tbl <- table(dataset_for_mcnemar[[var1]], dataset_for_mcnemar[[var2]])
  
  # Проверка, что таблица корректна (без пустых клеток)
  if (any(tbl < 1)) {
    return(data.frame(
      variable1 = var1,
      variable2 = var2,
      p.value = NA,
      statistic = NA,
      warning = "Table contains zeros"
    ))
  }
  
  # Выполнение теста Мак-Нимара (пробуем с обработкой исключений)
  test_result <- tryCatch(
    mcnemar.test(tbl),
    error = function(e) {
      return(data.frame(
        variable1 = var1,
        variable2 = var2,
        p.value = NA,
        statistic = NA,
        warning = "Test failed"
      ))
    }
  )

  # Если тест прошел успешно, возвращаем результат
  if (inherits(test_result, "htest")) {
    return(data.frame(
      variable1 = var1,
      variable2 = var2,
      p.value = round(test_result$p.value,5),
      statistic = round(test_result$statistic,5),
      warning = NA
    ))
  } else {
    return(test_result)
  }
}

# Генерация всех возможных пар переменных
all_pairs <- combn(var_for_mcnemar, 2, simplify = FALSE)

# Применение теста Мак-Нимара ко всем парам переменных
results <- map_dfr(all_pairs, ~ run_mcnemar_test_pair(.x[1], .x[2]))

# Вывод результатов
results %>% flextable() %>% 
 theme_box() %>% 
  align(align = "center", part = "all") %>% 
  merge_v("variable1") %>%  save_as_html( values = NULL, path ="data/raw/ результаты_теста_макнеймара.html", lang = "en", title = "&#32;")
```




```{r}

# Задаем желаемый порядок переменных
var_order <- c(
  "memoryloss_v8",
  "moca_bin",
  "mmse_bin",
  "fab_bin",
  "symboldigit_bin",
  "bdi_bin",
  "stsutiational_bin",
  "stpersonal_bin"
)

# Преобразуем данные и устанавливаем конкретный порядок
heatmap_data <- results %>%
# filter(!is.na(p.value)) %>%  # Исключаем невалидные тесты
  select(variable1, variable2, p.value) %>%
  mutate(significant = ifelse(p.value < 0.05, "yes", "no")) %>%  # Добавляем признак значимости
  mutate(
    variable1 = factor(variable1, levels = var_order),  # Упорядочиваем variable1
    variable2 = factor(variable2, levels = var_order)   # Упорядочиваем variable2
  )

# Построение тепловой карты
ggplot(heatmap_data, aes(x = variable1, y = variable2, fill = p.value)) +
  geom_tile(color = "black") + 
  # scale_fill_gradientn(colours = grDevices::Cyan-Magenta(10))+
  scale_fill_gradient(low = "#DEB0D0", high = "white", na.value = "grey90") + # Цветовая шкала
  geom_text(aes(label = gtsummary::style_pvalue(p.value, 3)), color = "black", size = 3) +  # Подписи p-value
  theme_bw() +
  theme(panel.grid.major = element_blank(),
        axis.title = element_blank())+
  theme(axis.text.x = element_text(angle = 45, hjust = 1)) +  # Поворот подписи оси X
  labs(title = "Результаты теста Мак-Неймара, p-значения")
```


## Visualisation boxplots
```{r Visualisation_boxplots, fig.height=16, fig.width=30}



 
vis_all$bmi_v1 <- round(vis_all$weight_v1 / ((vis_all$height_v1 / 100) ^ 2), 3)
vis_all$sad_v1 <- round((1 / 3 * vis_all$sbp_v1) + (2 / 3 * vis_all$dbp_v1), 3)
vis_all$athero_index_v1 <- round((vis_all$cholesterol_v1 - vis_all$hdl_v1) / vis_all$hdl_v1, 3)

vis_all$bmi_v2 <- round(vis_all$weight_v2 / ((vis_all$height_v2 / 100) ^ 2), 3)
vis_all$sad_v2 <- round((1 / 3 * vis_all$sbp_v2) + (2 / 3 * vis_all$dbp_v2), 3)
vis_all$athero_index_v2 <- round((vis_all$cholesterol_v2 - vis_all$hdl_v2) / vis_all$hdl_v2, 3)

vis_all$bmi_v3 <- round(vis_all$weight_v3 / ((vis_all$height_v3 / 100) ^ 2), 3)
vis_all$sad_v3 <- round((1 / 3 * vis_all$sbp_v3) + (2 / 3 * vis_all$dbp_v3), 3)
vis_all$athero_index_v3 <- round((vis_all$cholesterol_v3 - vis_all$hdl_v3) / vis_all$hdl_v3, 3)

vis_all$bmi_v4 <- round(vis_all$weight_v4 / ((vis_all$height_v4 / 100) ^ 2), 3)
vis_all$sad_v4 <- round((1 / 3 * vis_all$sbp_v4) + (2 / 3 * vis_all$dbp_v4), 3)
vis_all$athero_index_v4 <- round((vis_all$cholesterol_v4 - vis_all$hdl_v4) / vis_all$hdl_v4, 3)

vis_all$bmi_v5 <- round(vis_all$weight_v5 / ((vis_all$height_v5 / 100) ^ 2), 3)
vis_all$sad_v5 <- round((1 / 3 * vis_all$sbp_v5) + (2 / 3 * vis_all$dbp_v5), 3)
vis_all$athero_index_v5 <- round((vis_all$cholesterol_v5 - vis_all$hdl_v5) / vis_all$hdl_v5, 3)

vis_all$bmi_v6 <- round(vis_all$weight_v6 / ((vis_all$height_v6 / 100) ^ 2), 3)
vis_all$sad_v6 <- round((1 / 3 * vis_all$sbp_v6) + (2 / 3 * vis_all$dbp_v6), 3)
vis_all$athero_index_v6 <- round((vis_all$cholesterol_v6 - vis_all$hdl_v6) / vis_all$hdl_v6, 3)

vis_all$bmi_v7 <- round(vis_all$weight_v7 / ((vis_all$height_v7 / 100) ^ 2), 3)
vis_all$sad_v7 <- round((1 / 3 * vis_all$sbp_v7) + (2 / 3 * vis_all$dbp_v7), 3)
vis_all$athero_index_v7 <- round((vis_all$cholesterol_v7 - vis_all$hdl_v7) / vis_all$hdl_v7, 3)

vis_all$bmi_v8 <- round(vis_all$weight_v8 / ((vis_all$height_v8 / 100) ^ 2), 3)
vis_all$sad_v8 <- round((1 / 3 * vis_all$sbp_v8) + (2 / 3 * vis_all$dbp_v8), 3)
vis_all$athero_index_v8 <- round((vis_all$cholesterol_v8 - vis_all$hdl_v8) / vis_all$hdl_v8, 3)


data_spagetty_before_imp <- vis_all %>% select(id, starts_with(c("bmi",  "athero_i", "sad", "pulse"))) %>% 
  pivot_longer(
    cols = -c(id),
    names_pattern = "(.+)_(.+)",
    names_to = c(".value", "id_point")
  )


# BMI 
boxplot_BMI_before_imp <-
  data_spagetty_before_imp %>%
  filter(!is.na(bmi)) %>%
  ggplot(aes(x = id_point, y = bmi)) +
  geom_line(aes(group = id),
            col = "grey50",
            alpha = 0.4) +
  theme_custom  +
  geom_boxplot(
    fill = "#DEB0D0",
    alpha = 0.8,
    outlier.size = 0.5  ) +
  labs(title = "BMI dynamics by visit before data imputation")

boxplot_BMI_before_imp

ggsave("data/pics/boxplot_BMI_before_imp.png", plot = boxplot_BMI_before_imp,height = 8, width = 12)


# SAD_before_imp
boxplot_SAD_before_imp <-  data_spagetty_before_imp %>%
  filter(!is.na(sad)) %>%
  ggplot(aes(x = id_point, y = sad)) +
  geom_line(aes( group = id),
            col = "grey50",
            alpha = 0.4) +
  theme_custom  +
  geom_boxplot(
    fill = "#DEB0D0",
    alpha = 0.8,
    outlier.size = 0.5
  ) +
  labs(title = "SAD dynamics by visit before data imputation")

boxplot_SAD_before_imp

ggsave(
  "data/pics/boxplot_SAD_before_imp.png",
  plot = boxplot_SAD_before_imp,
  height = 8,
  width = 12
)


# athero_index_before_imp
boxplot_athero_index_before_imp <-  data_spagetty_before_imp %>%
  filter(!is.na(athero_index)) %>%
  ggplot(aes(x = id_point, y = athero_index)) +
  geom_line(aes( group = id),
            col = "grey50",
            alpha = 0.4) +
  theme_custom  +
  geom_boxplot(
    fill = "#DEB0D0",
    alpha = 0.8,
    outlier.size = 0.5
  ) +
  labs(title = "Atherogenic index dynamics by visit before data imputation")

boxplot_athero_index_before_imp

ggsave(
  "data/pics/boxplot_athero_index_before_imp.png",
  plot = boxplot_athero_index_before_imp,
  height = 8,
  width = 12
)









imputed_data_longest_mean <- read_rds( "data/raw/imputed_data_longest_mean.rds") 

# BMI_after_imp
boxplot_BMI_after_imp <-
  imputed_data_longest_mean %>%
  filter(!is.na(bmi)) %>%
  ggplot(aes(x = id_point, y = bmi)) +
  geom_line(aes(group = id),
            col = "grey50",
            alpha = 0.4) +
  theme_custom  +
  geom_boxplot(
    fill = "#86CA78",
    alpha = 0.8,
    outlier.size = 0.5  ) +
  labs(title = "BMI dynamics by visit after data imputation")

boxplot_BMI_after_imp

ggsave("data/pics/boxplot_BMI_after_imp.png", plot = boxplot_BMI_after_imp,height = 8, width = 12)


# SAD_after_imp
boxplot_SAD_after_imp <-  imputed_data_longest_mean %>%
  filter(!is.na(sad)) %>%
  ggplot(aes(x = id_point, y = sad)) +
  geom_line(aes( group = id),
            col = "grey50",
            alpha = 0.4) +
  theme_custom  +
  geom_boxplot(
    fill = "#86CA78",
    alpha = 0.8,
    outlier.size = 0.5
  ) +
  labs(title = "SAD dynamics by visit after data imputation")

boxplot_SAD_after_imp

ggsave(
  "data/pics/boxplot_SAD_after_imp.png",
  plot = boxplot_SAD_after_imp,
  height = 8,
  width = 12
)


# athero_index_after_imp
boxplot_athero_index_after_imp <-  imputed_data_longest_mean %>%
  filter(!is.na(athero_index)) %>%
  ggplot(aes(x = id_point, y = athero_index)) +
  geom_line(aes( group = id),
            col = "grey50",
            alpha = 0.4) +
  theme_custom  +
  geom_boxplot(
    fill = "#86CA78",
    alpha = 0.8,
    outlier.size = 0.5
  ) +
  labs(title = "Atherogenic index dynamics by visit after data imputation")

boxplot_athero_index_after_imp

ggsave(
  "data/pics/boxplot_athero_index_after_imp.png",
  plot = boxplot_athero_index_after_imp,
  height = 8,
  width = 12
)

# Все графики вместе
boxplot_all <- ggpubr::ggarrange(
  plotlist = list(
    boxplot_BMI_before_imp,
    boxplot_SAD_before_imp,
    boxplot_athero_index_before_imp ,
    boxplot_BMI_after_imp,
    boxplot_SAD_after_imp ,
    boxplot_athero_index_after_imp 
  ),
  ncol = 3,
  nrow = 2,
  heights = c(1, 1)
)

boxplot_all

ggsave(
  "data/pics/boxplot_all.png",
  plot = boxplot_all,
  height = 20,
  width = 30
)



```

## Visualisation BARplot
```{r Visualisation BARplot, }


# барплоты для курильщиков и алкоголиков ДО ИМПУТАЦИИ
data_barplot_before_imp <- vis_all %>% select(id, starts_with(c("smoki", "alco"))) %>% 
  pivot_longer(
    cols = -c(id),
    names_pattern = "(.+)_(.+)",
    names_to = c(".value", "id_point")
  )






# # Подсчет количества значений smoking, разбитых по группам id_point
# data_counts <-
#   data_barplot_before_imp %>% 
#   filter(!is.na(smoking)) %>%
#   group_by(id_point, smoking) %>%
#   summarise(count = n(), .groups = "drop")
# 
# # Визуализация данных
# data_counts %>%
#   ggplot() +
#   geom_col(aes(x = id_point, y = count, fill = smoking), position = "dodge") +
#   labs(
#     x = "id_point",
#     
#     title = "Smoking dynamics by visit before data imputation"
#   ) +
#   theme_custom


##### SMOKING

# Подсчет долей smoking, разбитых по группам id_point
data_ratios_smok <- data_barplot_before_imp %>%
  filter(!is.na(smoking)) %>%
  group_by(id_point, smoking) %>%
  summarise(count = n(), .groups = "drop") %>%
  group_by(id_point) %>%
  mutate(ratio = count / sum(count)) %>%  # Вычисляем долю
mutate(smoking = factor(smoking, levels = c("Non-smoker", "Current smoker"))) # для порядка столбцов

# график с долями
bar_smoking_before_imp <- data_ratios_smok %>%
  ggplot() +
  geom_col(aes(x = id_point, y = ratio, fill = smoking), position = "dodge") +
  labs(
    x = "id_point",
    y = "ratios",
    title = "Smoking dynamics by visit before data imputation (ratios)"
  ) +
  scale_y_continuous(labels = scales::percent) + 
  scale_fill_manual(values = c("Current smoker" = "#B44922",
                               "Non-smoker" = "#3A6B99"))+
    theme_custom

#########################
# ALCOHOL

data_ratios_alc <- data_barplot_before_imp %>%
  filter(!is.na(alcohol)) %>%
  group_by(id_point, alcohol) %>%
  summarise(count = n(), .groups = "drop") %>%
  group_by(id_point) %>%
  mutate(ratio = count / sum(count)) %>%  # Вычисляем долю
mutate(alcohol = factor(alcohol, levels = c("Yes", "No"))) # для порядка столбцов

# график с долями
bar_alcohol_before_imp <- data_ratios_alc %>%
  ggplot() +
  geom_col(aes(x = id_point, y = ratio, fill = alcohol), position = "dodge") +
  labs(
    x = "id_point",
    y = "ratios",
    title = "Alcohol dynamics by visit before data imputation (ratios)"
  ) +
  scale_y_continuous(labels = scales::percent) +
  scale_fill_manual(values = c("Yes" = "#B44922",
                               "No" = "#3A6B99"))+
    theme_custom



###############
# барплоты для курильщиков и алкоголиков ПОСЛЕ ИМПУТАЦИИ

# imputed_data_longest_mean

##### SMOKING

# Подсчет долей smoking, разбитых по группам id_point
data_ratios_smok_aft <- imputed_data_longest_mean %>%
  filter(!is.na(smoking)) %>%
  group_by(id_point, smoking) %>%
  summarise(count = n(), .groups = "drop") %>%
  group_by(id_point) %>%
  mutate(ratio = count / sum(count)) %>%  # Вычисляем долю
  mutate(smoking = factor(smoking, levels = c("Non-smoker", "Current smoker"))) # для порядка столбцов %>%

# график с долями
bar_smoking_aft_imp <- data_ratios_smok_aft %>%
  ggplot() +
  geom_col(aes(x = id_point, y = ratio, fill = smoking), position = "dodge") +
  labs(
    x = "id_point",
    y = "ratios",
    title = "Smoking dynamics by visit after data imputation (ratios)"
  ) +
  scale_y_continuous(labels = scales::percent) + 
  scale_fill_manual(values = c("Current smoker" = "#B44922",
                               "Non-smoker" = "#3A6B99"))+
    theme_custom


#########################
# ALCOHOL

data_ratios_alc_aft <- imputed_data_longest_mean %>%
  filter(!is.na(alcohol)) %>%
  group_by(id_point, alcohol) %>%
  summarise(count = n(), .groups = "drop") %>%
  group_by(id_point) %>%
  mutate(ratio = count / sum(count)) %>%   # Вычисляем долю
mutate(alcohol = factor(alcohol, levels = c("Yes", "No"))) # для порядка столбцов

# график с долями
bar_alcohol_aft_imp <- data_ratios_alc_aft  %>%
  ggplot() +
  geom_col(aes(x = id_point, y = ratio, fill = alcohol), position = "dodge") +
  labs(
    x = "id_point",
    y = "ratios",
    title = "Alcohol dynamics by visit after data imputation (ratios)"
  ) +
  scale_y_continuous(labels = scales::percent) + 
  scale_fill_manual(values = c("Yes" = "#B44922",
                               "No" = "#3A6B99"))+
    theme_custom


# Все графики вместе
boxplot_all <- ggpubr::ggarrange(
  plotlist = list(
    bar_smoking_before_imp,
    bar_alcohol_before_imp,
    bar_smoking_aft_imp,
    bar_alcohol_aft_imp
  ),
  ncol = 2,
  nrow = 2,
  heights = c(1, 1)
)

boxplot_all

ggsave(
  "data/pics/barplot_all.png",
  plot = boxplot_all,
  height = 16,
  width = 24
)


```

# Графики на  boxplot
# "memoryloss_v8",
#   "moca_v8",
#   "mmse_v8",
#   "fab_v8",
#   "symboldigit_v8,
#   "bdi_v8",
#   "stsutiational_v8",
#   "stpersonal_v8"
# 
# 
# cg_grade_all (фактор!!!!) (Екатерина )  Интепрпетация

# vis_all %>% select( %>% as.factor, moca_v8) %>% na.omit %>% 
# ggplot()+
#   geom_boxplot(aes(x=cognitiveimpairment_v8, y=moca_v8))


# к графикам сделать анову КН и количесвтеными показателями
# aov(moca_v8~ cg_grade_all)


## Всякое
```{r}
# Проверка визитов
vis_all %>% select(
  mmse_v8,
  moca_v8,
  fab_v8,
  stsutiational_v8,
  stpersonal_v8,
  symboldigit_v8,
  bdi_v8,
  mmse__cl,
  -moca_cl,
  cognitiveimpairment_cl,
  memoryloss_cl
) %>%  summarise(across(everything(), ~ sum(!is.na(.)))) %>% flextable() %>%
  theme_box() %>%
  align(align = "center", part = "all") %>%  save_as_html(
    values = NULL,
    path = "data/raw/проверка визитов.html",
    lang = "en",
    title = "&#32;"
  )

vis_all %>% select(
  mmse_v8,
  moca_v8,
  fab_v8,
  stsutiational_v8,
  stpersonal_v8,
  symboldigit_v8,
  bdi_v8,
  mmse__cl,
  -moca_cl,
  cognitiveimpairment_cl,
  memoryloss_cl
) %>% na.omit() %>% summarise(across(everything(), ~ sum(!is.na(.)))) %>% flextable() %>%
  theme_box() %>%
  align(align = "center", part = "all") %>%  save_as_html(
    values = NULL,
    path = "data/raw/проверка визитов без пропусков.html",
    lang = "en",
    title = "&#32;"
  )


# gtsummary::style_pvalue(p, 3)

```

 
